【裁判字號】    89,訴,428
【裁判日期】    890608
【裁判案由】    違反槍砲彈藥刀械管制條例等
【裁判全文】
臺灣彰化地方法院刑事判決                          八十九年度訴字第四二八號
    公  訴  人  臺灣彰化地方法院檢察署檢察官
    被      告  甲○○
                乙○○
右列被告等因違反槍砲彈藥刀械管制條例等案件，經檢察官提起公訴 (八十八年度偵
字第九九一二號)，本院判決如左：
    主      文
甲○○未經許可，持有可發射子彈具有殺傷力之手槍，累犯，處有期徒刑壹年陸月，
併科罰金新台幣伍萬元，罰金如易服勞役，以新台幣玖佰元即銀元佰元折算壹日。
扣案之改造手槍貳枝（槍枝管制編號：0000000000、000000000
0）貳把沒收。
乙○○使犯人隱避，累犯，處有期徒刑參月，如易科罰金，以佰元折算壹日。
    事      實
一、甲○○（原名沈家芳）於民國八十二年間因違反麻醉藥品管理條例及藥事法案件
    ，經台灣高等法院台中分院判處有期徒刑四月及八月，並定應執行有期徒刑十月
    ，違反麻醉藥品管理條例部分不得上訴確定，藥事法部分經最高法院駁回上訴確
    定，於八十四年十一月十六日執行完畢；乙○○（原名游純純）於八十五年間因
    違反麻醉藥品管理條例案件，經台灣高等法院台中分院判處有期徒刑五月，如易
    科罰金以三百元折算一日確定，於八十六年一月十八日執行完畢。竟均不知悔改
    ，甲○○於八十六年七月間某日，在台中市逢甲大學旁碧根廣場購買具殺傷力之
    仿ＳＭＩＴＨ＆ＷＥＳＳＯＮ廠轉輪手槍製造之金屬玩具手槍改造之手槍（槍枝
    管制編號：0000000000）及仿ＣＯＬＴ廠轉輪手槍製造之玩具手槍改
    造之手槍（槍枝管制編號：0000000000）各一把後，即將之放置在彰
    化縣員林鎮○○里○○路○段二巷四十一弄三十二號其住處內，而未經許可無故
    持有上開手槍，嗣於八十八年十月十三日十七時五十分許，彰化縣警察局員林分
    局員警據甲○○之父沈宜興之檢舉，前往上址查捕甲○○，甲○○之女友乙○○
    見警到達，即基於使之隱避之犯意，叫喊甲○○速行逃離，甲○○聞聲由屋後農
    田逃逸而去，警方在該住處僅查獲乙○○，並扣得上開具殺傷力之改造手槍二把
    。
二、案經彰化縣警察局員林分局報請臺灣彰化地方法院檢察署檢察官偵查起訴。
    理      由
一、甲○○部分：
    訊據被告甲○○對於右開事實坦承不諱，並有仿ＳＭＩＴＨ＆ＷＥＳＳＯＮ廠轉
    輪手槍製造之金屬玩具手槍改造之手槍及仿ＣＯＬＴ廠轉輪手槍製造之玩具手槍
    改造之手槍各一把扣案可證，再扣案之手槍二把經送請鑑定結果，一把係仿ＳＭ
    ＩＴＨ＆ＷＥＳＳＯＮ廠轉輪手槍製造之金屬玩具手槍車通槍管及轉輪彈倉內阻
    鐵改造而成，機械性能良好，可擊發適用之子彈，具殺傷力，另一把係仿ＣＯＬ
    Ｔ廠半自動手槍製造之玩具手槍改造而成，槍管（管內有一金屬襯管）及轉輪彈
    倉均為塑膠材質且均已貫通，以打擊底火引爆子彈內火藥為發射動力，雖其槍管
    及轉輪彈倉為塑膠材質，發射子彈時可能造成爆裂，惟經核對與送鑑槍枝同型之
    槍枝之實驗結果，其彈頭仍可射出，且其發射動能達二十焦耳／平方公分以上，
    足以穿入人體皮肉層，亦具殺傷力，有內政部警政署刑事警察局鑑驗通通知書在
    卷可証，足徵其自白與事實相符，犯行已堪認定。
二、乙○○部分：
    訊據被告乙○○矢口否認涉有右揭犯行，辯稱：伊並未叫甲○○逃跑云云。惟查
    ，右揭犯罪事實，業據被告乙○○於警訊中供承伊係因怕警方抓甲○○，才會通
    報甲○○逃跑等情不諱，核與證人即被告甲○○之父沈宜興於警訊證述伊見甲○
    ○拿二把手槍回家，報警前來住處抓，乙○○見警車從外面來，故意叫甲○○逃
    走等情相符，足見被告乙○○事後翻異前供所為辯解不足採信，其犯行亦堪認定
    。至被告甲○○於偵審中供稱伊當日下午四點多即外出找朋友，警察來時根本不
    在家，並非乙○○叫伊逃跑云云，但被告乙○○於偵查中已否認叫甲○○逃跑，
    但仍供稱是甲○○父親報警抓甲○○，那時甲○○在房間，伊與甲○○父親在客
    廳等語，可見警員於下午五時五十分許前往查捕甲○○時，甲○○仍在家中，甲
    ○○所供顯係迴護被告乙○○之詞，不足據為乙○○有利之認定。
三、核被告甲○○所為，係犯槍砲彈藥刀械管制條例第十一條第四項持有改造手槍罪
    ；被告乙○○所為，係犯刑法第一百六十四條第一項使犯人隱避罪。被告甲○○
    同時持有二把改造手槍，僅侵害一社會法益，屬單純一罪，公訴人認係一行為觸
    犯數罪名，為想像競合犯，尚有未洽，附予敘明。被告甲○○於八十二年間因違
    反麻醉藥品管理條例及藥事法案件，經台灣高等法院台中分院判處有期徒刑四月
    及八月，並定應執行有期徒刑十月，違反麻醉藥品管理條例部分不得上訴確定，
    藥事法部分經最高法院駁回上訴確定，於八十四年十一月十六日執行完畢，及被
    告乙○○於八十五年間因違反麻醉藥品管理條例案件，經台灣高等法院台中分院
    判處有期徒刑五月，如易科罰金以三百元折算一日確定，於八十六年一月十八日
    執行完畢，此有台灣彰化地方法院檢察署刑案資料查註紀錄表及被告全國前案紀
    錄表各二紙附卷可稽，渠等受此有期徒刑執行完畢後，五年以內再犯有期徒刑以
    上之罪，均應依累犯規定加重其刑。爰審酌被告甲○○持有改造手槍數量，所生
    危害非輕，被告乙○○恐男友甲○○被抓，一時失慮而犯罪及被告二人之品行、
    犯罪手段、犯罪後之態度等一切情狀，分別量處如主文所示之刑及諭知甲○○罰
    金部分易服勞役及乙○○易科罰金之折算標準。扣案之改造手槍貳把（槍枝管制
    編號：0000000000、0000000000）係違禁物，依法宣告沒
    收。再被告甲○○係犯槍砲彈藥刀械管制條例第十一條第四項之罪，原應依同條
    例第十九條第一項規定，於刑之執行完畢或赦免後，令入勞動場所強制工作三年
    ，惟本件被告持有改造手槍係偶發初犯，於科處徒刑及罰金外，再宣付強制工作
    三年之處分，顯與被告之犯行輕重暨其社會危害性有失衡平，依司法院大法官會
    議第四七一號解釋意旨，爰不予宣告強制工作，併此明。
據上論斷，應依刑事訴訟法第二百九十九條第一項前段，槍彈藥刀械管制條例第十
一條第四項，刑法第十一條前段、第一百六十四條第一項、第四十七條、第四十一條
、第四十二條第二項、第三十八條第一項第一款，罰金罰鍰提高標準條例第一條前段
、第二條，現行法規所定貨幣單位折算新臺幣條例第二條，判決如主文。
中      華      民      國    八十九    年      六      月    八    日
                                臺灣彰化地方法院刑事第二庭
                                      法      官  黃  龍  忠
右正本證明與原本無異。
如不服本判決，應於判決送達後十日內向本院提出上訴狀( 須附繕本 )。
                                      法院書記官  謝  秋  德
中      華      民      國    八十九    年      六      月  十三    日
槍砲彈藥刀械管制條例第十一條
未經許可製造、販賣或運輸彈藥者，處六月以上五年以下有期徒刑。
意圖供自己或他人犯罪之用，而犯前項之罪者，處一年以上七年以下有期徒刑，得併
科五萬元以下罰金。
未經許可無故持有、寄藏或意圖販賣而陳列彈藥者，處三年以下有期徒刑。
第一項及第二項之未遂犯罰之。
刑法第一百六十四條
藏匿犯人或依法逮捕、拘禁之脫逃人或使之隱避者，處二年以下有期徒刑、拘役或五
百元以下罰金。
意圖犯前項之罪而頂替者亦同。


司法院資訊處製作；財團法人民間司法改革基金會備份。
